# 受托经营会计处理

提问人：sunhaixin 时间：2023-04-28 00:05:59
@chenyiwei，请教陈版主：A公司将其子公司C委托给B经营，B每年支付给A一定托管费（C收入的10%或 100 万孰高，在B账上处理），C经营产生的净利润扣除A享有部分后，剩余部分归受托方B所有。
问题：在C不纳入B合并范围的时候，B的会计处理
1、C盈利时，受托方B的账务处理：
（ 1 ）收入：B是非关联方时计入其他业务收入，B是关联方则一部分计入其他业务收入，净资产收益率超过10%部分计入资本公积，是否可以这样处理？
（ 2 ）成本：支付的托管费计入管理费用还是其他业务成本？
2、C亏损时,受托方B的账务处理：
（ 1 ）亏损处理
①如果B承担亏损，如何处理？
借：管理费用/资本公积
贷：其他应付款
能否这样处理？
②如果B不承担亏损，如何处理？
是否不用账务处理？（类似权益法长期股权投资超额亏损）
（ 2 ）支付的托管费，此时是计入管理费用还是其他业务成本？
谢谢陈版！

回答人：chenyiwei
1、如涉及关联方之间的受托经营，则应关注其公允性和商业合理性问题。以超过净资产收益率10%部分来界定公允性，可能并不完全合理，只是此前特定情况下的一个参考标准。
2、C亏损时，受托方承担亏损的处理，理论上应借记”其他业务收入——托管费收入“（即使可能导致该项收入出现负数），不应计入管理费用或者其他业务成本。